Plaatsingslijst van kaarten en tekeningen behorend bij het archief van de Cultuur Maatschappij Kadhipaten
Nationaal Archief, Den Haag
Suikerfabriek Kadhipaten - Kaarten en Tekeningen
Suikerfabriek Kadipaten / Kaarten en tekeningen
oudste stuk - jongste stuk: 1858-1959
SKF
241 inventarisnummer(s);
Normale geschreven, getypte en gedrukte documenten, geen bijzondere handschriften. De inventaris bevat kaarten, plattegronden, bouwtekeningen, blauwdrukken en foto's.
Nationaal Archief, Den Haag
Suikerfabriek Kadipaten
Het archief bestaat grotendeels uit tekeningen van benodigde installaties in en rond de fabriek zoals watervalpijpen, schoepen van sapvangers, railbanen en rietwagens. Vanaf 1895 tot 1902 zijn er inventarisaties van de oogstaanplant bewaard. Verder stukken over en ontwerpen van scholen, woningen, moskeeën en het vliegveld Kadipaten.
Archiefvorming
Geschiedenis van het archiefbeheer
De verwerving van het archief
De rechtstitel is (nog) onbekend.
Aanwijzingen voor de gebruiker
Openbaarheidsbeperkingen
Volledig openbaar.
Materiële beperkingen
Het archief kent beperkingen voor het raadplegen van stukken als gevolg van slechte materiële staat.
Aanvraaginstructie
Openbare archiefstukken kunnen online worden aangevraagd en gereserveerd. U kunt dit ook via de terminals in de studiezaal van het Nationaal Archief doen. Om te kunnen reserveren dient u de volgende stappen te volgen:
Creëer een account of log in.
Selecteer in de archiefinventaris een archiefstuk.
Klik op ‘Reserveer’ en kies een tijdstip van inzage.
Verwant materiaal
Beschikbaarheid van kopieën
Inventarisnummers van dit archief zijn niet in kopievorm beschikbaar
Verwante archieven
De kaarten en tekeningen in dit archief zijn afgescheiden uit het archief Cultuurmaatschappij Kadipaten NV, (1858) 1905-1957 (1965), toegang 2.20.08
In de collectie van het Tropenmuseum te Amsterdam bevinden zich enkele foto's van de suikeronderneming Kadipaten en omgeving,
Beschrijving van de series en archiefbestanddelen
- Foto's van fabriek, machines, machineonderdelen, etc., 1900.; 1; 13 foto's
  Niet raadpleegbaar
  kaart
- Foto's van het spoorwegemplacement., ± 1900.; 2; 3 foto's
- Vogelvlucht foto van de fabriek (oud nr. 925)., ± 1920.; 3; 1 stuk
- Situatiekaart pompstation Pakormbahan., ± 1920.; 4; 1 stuk; blauwdruk
- Plan van een jacobsladder., ± 1920.; 5; 1 stuk; blauwdruk p
- Bouwtekening van paviljoen, adm.woningen., 1939.; 6; 2 stukken
- Bouwtekening van administrateurswoningen., 1925, 1939.; 7; 5 stukken
- Bouwtekening van employéwoningen., 1939.; 8; 2 stukken
- Bouwtekening voor de verbouwing van het kantoorgebouw., 1939.; 9; 2 stukken
- Aanzicht van woningen., (1939).; 10; 1 stuk
- Kaart van de omgeving van de fabriek, met aangeving van de aanplant., (1950).; 11; 1 stuk
- Kaart van de omgeving van de fabriek. 1954 (aantekening: ingekomen 17 november 1954)., 12; 1 stuk
- Kaart van het gebied ten zuid-oosten van de Tjimanoekrivier., (1930-1955).; 13; 1 stuk
- Kaart van de percelen en aanplant ten zuiden van de Tjimanoekrivier., (1930-1955).; 14; 1 stuk
- Plattegrond van het fabrieksgebouw, goedangs en woonhuizen., (1930-1955).; 15; 1 stuk
- Plattegrond van suikerfabriek Ombul., 16; 1 stuk
- Tuinen suikerfabriek 3 Ragons A.B.C. 50-51 51-52., 1948-1949.; 17; 1 stuk
- Fabriek Wonolangan., 6 december 1916.; 18; 1 stuk
  Vervaardigd door Jovonck
- Overzichtskaart suikerfabriek Wonolangan., 6 december 1916.; 19; 1 stuk
- Suikerfabriek Java., ± 1901.; 20; 1 stuk
- Erfpacht perceel., 21
  Oud nummer 146, volgens lijst, aanwezig in inv.nr. 162 van het archief Cultuurmaatschappij Kadipaten 2.20.08.
- Overzichtkaart van woningen te Onom., 22; 1 stuk
- Irrigatiewerken suikeronderneming., 23; 1 stuk
  Oud nummer 144, volgens lijst, aanwezig in inv.nr. 162 van het archief Cultuurmaatschappij Kadipaten 2.20.08.
- Terreinkaart suikerfabriek Wringin Amon., 24; 1 stuk
- Erfpacht perceel Pagandon., 25; 1 stuk
- Erfpacht Kadipaten., 26; 1 stuk
- Fabricatie der tuinen. Oogstjaar, 1911.; 27; 1 stuk
- Raffinaderij Cookes Goedang., 28; 1 stuk
  Oud nummer 145, volgens lijst, aanwezig in inv.nr. 162 van het archief Cultuurmaatschappij Kadipaten 2.20.08.
- Fabrieksterrein Ombul., 29; 1 stuk
- Suikerfabriek Kadipaten., 30; 1 stuk
  na restauratie uit 1989 in twee delen: 30-1 en 30-2
- Sjieloetoengwerken., 31; 1 stuk
- 1 map plattegrond suikerfabriek., Maart 1912.; 32; 20 stuks
  Vervaardigd door 1e machinist E.F.S. Bonga.
- Suikerfabriek nieuwe watersluis Tjimanoek., 33; 1 stuk
- Suikerfabriek Goedangs plattegrond., 31 augustus 1841.; 34; 1 stuk
- Autowerkplaats suikerfabriek., 35; 1 stuk
  Oud nummer 191, volgens lijst, aanwezig in inv.nr. 162 van het archief Cultuurmaatschappij Kadipaten 2.20.08.
- Plattegrond woonhuizen, garages., 36; 1 stuk
  Oud nummer 190, volgens lijst, aanwezig in inv.nr. 162 van het archief Cultuurmaatschappij Kadipaten 2.20.08.
- Suikerfabriek Kadipaten., 1877.; 37; 1 stuk
  Oud nummer 189, volgens lijst, aanwezig in inv.nr. 162 van het archief Cultuurmaatschappij Kadipaten 2.20.08.
- Suikerfabriek pijpleiding voor centrale condensatie., 38; 1 stuk
  Oud nummer 188, volgens lijst, aanwezig in inv.nr. 162 van het archief Cultuurmaatschappij Kadipaten 2.20.08.
- Centralisatie suikerfabriek., 39; 1 stuk
  Oud nummer 185, volgens lijst, aanwezig in inv.nr. 162 van het archief Cultuurmaatschappij Kadipaten 2.20.08.
- Areaal der suikerfabriek. Aanplant 0.7, 1952-1953.; 40; 1 stuk
  Oud nummer 184, volgens lijst, aanwezig in inv.nr. 162 van het archief Cultuurmaatschappij Kadipaten 2.20.08.
- Grens van de dessa Djatitoedjoek., 1938.; 41; 2 stuks
  Oud nummer 183, volgens lijst, aanwezig in inv.nr. 162 van het archief Cultuurmaatschappij Kadipaten 2.20.08.
- Grens van de dessa Genteng., 1938.; 42; 2 stuks
  Oud nummer 182, volgens lijst, aanwezig in inv.nr. 162 van het archief Cultuurmaatschappij Kadipaten 2.20.08.
- Grens van dessa Mandap suikerfabriek., 1938.; 43; 2 stuks
  Oud nummer 181, volgens lijst, aanwezig in inv.nr. 162 van het archief Cultuurmaatschappij Kadipaten 2.20.08.
- Areaal der suikerfabriek Kadipaten. Rayon C. Aanplant oogstjaar, 1935-1936.; 44; 3 stuks
  Oud nummer 180, volgens lijst, aanwezig in inv.nr. 162 van het archief Cultuurmaatschappij Kadipaten 2.20.08.
- Relatieve productie suikerfabriek Kadipaten., 1930-31-32-33.; 45; 4 stuks
  Oud nummer 179, volgens lijst, aanwezig in inv.nr. 162 van het archief Cultuurmaatschappij Kadipaten 2.20.08.
- Aanplant suikerfabriek., 1929 tot 1933.; 46; 1 stuk
  Oud nummer 178, volgens lijst, aanwezig in inv.nr. 162 van het archief Cultuurmaatschappij Kadipaten 2.20.08.
- Aanplant suikerfabriek., 1939 tot 1932.; 47; 1 stuk
  Oud nummer 177, volgens lijst, aanwezig in inv.nr. 162 van het archief Cultuurmaatschappij Kadipaten 2.20.08.
- Oogstjaar suikerfabriek., 1929-1930.; 48; 1 stuk
  Oud nummer 176, volgens lijst, aanwezig in inv.nr. 162 van het archief Cultuurmaatschappij Kadipaten 2.20.08.
- Oogstjaar suikerfabriek., 1929-1930.; 49; 2 stuks
  Oud nummer 175, volgens lijst, aanwezig in inv.nr. 162 van het archief Cultuurmaatschappij Kadipaten 2.20.08.
- Oogstjaar suikerfabriek met namen der tuinen., Jaartal 1928-1929.; 50; 1 stuk
  Oud nummer 174, volgens lijst, aanwezig in inv.nr. 162 van het archief Cultuurmaatschappij Kadipaten 2.20.08.
- Suikerfabriek Kadipaten oogstjaar, 1927-1928.; 51; 1 stuk
  Oud nummer 173, volgens lijst, aanwezig in inv.nr. 162 van het archief Cultuurmaatschappij Kadipaten 2.20.08.
- Suikerfabriek Kadipaten. Oogstjaar, 1926-1927.; 52; 3 stuks
  Oud nummer 172, volgens lijst, aanwezig in inv.nr. 162 van het archief Cultuurmaatschappij Kadipaten 2.20.08.
- Suikerplantages Kadipaten., 1925-26-27-28-29.; 53; 1 stuk
  Oud nummer 171, volgens lijst, aanwezig in inv.nr. 162 van het archief Cultuurmaatschappij Kadipaten 2.20.08.
- Oogstjaren suikerfabriek Kadipaten., 1925-26-27-28.; 54; 1 stuk
  Oud nummer 170, volgens lijst, aanwezig in inv.nr. 162 van het archief Cultuurmaatschappij Kadipaten 2.20.08.
- Oogstjaren suikerfabriek Kadipaten., 1924-25-26-27.; 55; 1 stuk
  Oud nummer 169, volgens lijst, aanwezig in inv.nr. 162 van het archief Cultuurmaatschappij Kadipaten 2.20.08.
- Oogst suikerfabriek., 1924.; 56; 1 stuk
  Oud nummer 168, volgens lijst, aanwezig in inv.nr. 162 van het archief Cultuurmaatschappij Kadipaten 2.20.08.
- Fabricatie tuinen., Oogstjaar 1923-24-25.; 57; 1 stuk
  Oud nummer 167, volgens lijst, aanwezig in inv.nr. 162 van het archief Cultuurmaatschappij Kadipaten 2.20.08.
- Fabricatie tuinen. Oogstjaar, 1923.; 58
  Oud nummer 166, volgens lijst, aanwezig in inv.nr. 162 van het archief Cultuurmaatschappij Kadipaten 2.20.08.
- Fabricatie tuinen. Oogstjaar, 1921.; 59; 1 stuk
  Oud nummer 165, volgens lijst, aanwezig in inv.nr. 162 van het archief Cultuurmaatschappij Kadipaten 2.20.08.
- Situatie fabricatie tuinen. Oogstjaar, 1918.; 60; 2 stukken
  Oud nummer 164, volgens lijst, aanwezig in inv.nr. 162 van het archief Cultuurmaatschappij Kadipaten 2.20.08.
- Situatie der tuinen. Oogstjaar, 1910.; 61; 1 kaart
  Oud nummer 163, volgens lijst, aanwezig in inv.nr. 162 van het archief Cultuurmaatschappij Kadipaten 2.20.08.
- Situatie der tuinen. Oogstjaar, 1909.; 62; 1 kaart
  Oud nummer 162, volgens lijst, aanwezig in inv.nr. 162 van het archief Cultuurmaatschappij Kadipaten 2.20.08.
- Aanplant suikerriet. Oogstjaar ±, 1902-1903.; 63; 1 stuk
  Oud nummer 161, volgens lijst, aanwezig in inv.nr. 162 van het archief Cultuurmaatschappij Kadipaten 2.20.08.
- Aanplant oogst 1901-1902., 1901. 1902. 1900. 1901.; 64; 1 stuk
  Oud nummer 160, volgens lijst, aanwezig in inv.nr. 162 van het archief Cultuurmaatschappij Kadipaten 2.20.08.
- Suikerfabriek Tjeribo aanplant oogst., 1896-1897; 65; 1 stuk
  Oud nummer 159, volgens lijst, aanwezig in inv.nr. 162 van het archief Cultuurmaatschappij Kadipaten 2.20.08.
- Aanplant oogst., 1895-1896; 66; 1 stuk
  Oud nummer 158, volgens lijst, aanwezig in inv.nr. 162 van het archief Cultuurmaatschappij Kadipaten 2.20.08.
- Aanplant oogst., 67; 1 stuk
  Oud nummer 157, volgens lijst, aanwezig in inv.nr. 162 van het archief Cultuurmaatschappij Kadipaten 2.20.08.
- Aanplant oogst., 1894-1895; 68; 1 stuk
  Oud nummer 156, volgens lijst, aanwezig in inv.nr. 162 van het archief Cultuurmaatschappij Kadipaten 2.20.08.
- Aanplant oogst., 1893-1894; 69; 1 stuk
  Oud nummer 155, volgens lijst, aanwezig in inv.nr. 162 van het archief Cultuurmaatschappij Kadipaten 2.20.08.
- Aanplant oogst., 1892-1893; 70; 1 stuk
  Oud nummer 154, volgens lijst, aanwezig in inv.nr. 162 van het archief Cultuurmaatschappij Kadipaten 2.20.08.
- Aanplant oogst., 1891-1892; 71; 1 stuk
  Oud nummer 153, volgens lijst, aanwezig in inv.nr. 162 van het archief Cultuurmaatschappij Kadipaten 2.20.08.
- Aanplant oogst., 1890-1891; 72; 1 stuk
  Oud nummer 152, volgens lijst, aanwezig in inv.nr. 162 van het archief Cultuurmaatschappij Kadipaten 2.20.08.
- Aanplant oogst., 1888-1889; 73; 1 stuk
  Oud nummer 151, volgens lijst, aanwezig in inv.nr. 162 van het archief Cultuurmaatschappij Kadipaten 2.20.08.
- Aanplant oogst., 1887-1888; 74; 1 stuk
  Oud nummer 150, volgens lijst, aanwezig in inv.nr. 162 van het archief Cultuurmaatschappij Kadipaten 2.20.08.
- Aanplant oogst., 1886-1887; 75; 1 stuk
  Oud nummer 149, volgens lijst, aanwezig in inv.nr. 162 van het archief Cultuurmaatschappij Kadipaten 2.20.08.
- Aanplant oogst., 1885-1886; 76; 1 stuk
  Oud nummer 148, volgens lijst, aanwezig in inv.nr. 162 van het archief Cultuurmaatschappij Kadipaten 2.20.08.
- Zie 28., ---
- Zie 23., ---
- Afmetingen pijler sluis B., 81; 1 stuk
  Oud nummer 143, volgens lijst, aanwezig in inv.nr. 162 van het archief Cultuurmaatschappij Kadipaten 2.20.08.
- Pompstation Indramajoe West., 82; 1 stuk
  Oud nummer 142, volgens lijst, aanwezig in inv.nr. 162 van het archief Cultuurmaatschappij Kadipaten 2.20.08.
- Brug over de Tjimanoek., 83; 1 stuk
  Oud nummer 141, volgens lijst, aanwezig in inv.nr. 162 van het archief Cultuurmaatschappij Kadipaten 2.20.08.
- Ontwerp pompstation Indramajoe. Madjalengka. 1 september., 84; 1 stuk
  Oud nummer 140, volgens lijst, aanwezig in inv.nr. 162 van het archief Cultuurmaatschappij Kadipaten 2.20.08.
- Suikerfabriek Kadipaten. Fabricatie bereiding S.H.S. Campagne 1932., 85; 1 stuk
  Oud nummer 139, volgens lijst, aanwezig in inv.nr. 162 van het archief Cultuurmaatschappij Kadipaten 2.20.08.
- Plattegrond der suikerfabriek Kadipaten., 86; 1 stuk
  Oud nummer 138, volgens lijst, aanwezig in inv.nr. 162 van het archief Cultuurmaatschappij Kadipaten 2.20.08.
- Order watervalpijpen., 87; 1 stuk
  Oud nummer 137, volgens lijst, aanwezig in inv.nr. 162 van het archief Cultuurmaatschappij Kadipaten 2.20.08.
- Drogeluchtpompinstallatie., 88; 1 stuk
  Oud nummer 136, volgens lijst, aanwezig in inv.nr. 162 van het archief Cultuurmaatschappij Kadipaten 2.20.08.
- Plaatsing nieuwe molen verlenging molenhuis. Soerabaja, 28 november 1919.; 89; 1 stuk
  Oud nummer 135, volgens lijst, aanwezig in inv.nr. 162 van het archief Cultuurmaatschappij Kadipaten 2.20.08.
- Ombouw molenstation., 5 mei 1924.; 90; 1 stuk
  Oud nummer 134, volgens lijst, aanwezig in inv.nr. 162 van het archief Cultuurmaatschappij Kadipaten 2.20.08.
- Plan verhoging molenhuis + loopkraan., 91; 1 stuk
  Oud nummer 133, volgens lijst, aanwezig in inv.nr. 162 van het archief Cultuurmaatschappij Kadipaten 2.20.08.
- Dubbel proefstation vuur., 92; 1 stuk
  Oud nummer 132, volgens lijst, aanwezig in inv.nr. 162 van het archief Cultuurmaatschappij Kadipaten 2.20.08.
- Project plaatsing nieuw 1e lichaam. Soerabaja, 31-7-1924.; 93; 1 stuk
  Oud nummer 131, volgens lijst, aanwezig in inv.nr. 162 van het archief Cultuurmaatschappij Kadipaten 2.20.08.
- Molenrol voor 3e en 4e molen. Campagne, 1925.; 94; 2 stuks
  Oud nummer 130, volgens lijst, aanwezig in inv.nr. 162 van het archief Cultuurmaatschappij Kadipaten 2.20.08.
- Molenrol 2e molen. Campagne, 1921.; 95; 2 stuks
  Oud nummer 129, volgens lijst, aanwezig in inv.nr. 162 van het archief Cultuurmaatschappij Kadipaten 2.20.08.
- Molenrol 1e molen. Campagne, 1913.; 96; 2 stuks
  Oud nummer 128, volgens lijst, aanwezig in inv.nr. 162 van het archief Cultuurmaatschappij Kadipaten 2.20.08.
- Hoofdstoomleiding., 1924.; 97; 1 stuk
  Oud nummer 127, volgens lijst, aanwezig in inv.nr. 162 van het archief Cultuurmaatschappij Kadipaten 2.20.08.
- Suikerfabriek Kadipaten stoomleiding., 98; 1 stuk
  Oud nummer 126, volgens lijst, aanwezig in inv.nr. 162 van het archief Cultuurmaatschappij Kadipaten 2.20.08.
- Uitbreiding ketelstation. Soerabaja, 5-5-1924.; 99; 1 stuk
  Oud nummer 125, volgens lijst, aanwezig in inv.nr. 162 van het archief Cultuurmaatschappij Kadipaten 2.20.08.
- Vuurvaste stenenboog suikerfabriek Kadipaten., 100; 1 stuk
  Oud nummer 124, volgens lijst, aanwezig in inv.nr. 162 van het archief Cultuurmaatschappij Kadipaten 2.20.08.
- Suikerfabriek Kartasoera inmetseling kerstenvuren. Soerabaja, 18-10-1924.; 101; 1 stuk
  Oud nummer 123, volgens lijst, aanwezig in inv.nr. 162 van het archief Cultuurmaatschappij Kadipaten 2.20.08.
- Cultuur maatschappij Kadipaten., Maart 1935.; 102; 1 stuk
  Oud nummer 122, volgens lijst, aanwezig in inv.nr. 162 van het archief Cultuurmaatschappij Kadipaten 2.20.08.
- Koeltoren suikerfabriek., 103; 1 stuk
  Oud nummer 121, volgens lijst, aanwezig in inv.nr. 162 van het archief Cultuurmaatschappij Kadipaten 2.20.08.
- Verhoging molenhuisdak., 1923.; 104; 1 stuk
  Oud nummer 120, volgens lijst, aanwezig in inv.nr. 162 van het archief Cultuurmaatschappij Kadipaten 2.20.08.
- Waterwielmolen., 105
  Oud nummer 119, volgens lijst, aanwezig in inv.nr. 162 van het archief Cultuurmaatschappij Kadipaten 2.20.08.
- Fabriek Kadipaten., November 1925.; 106; 2 stukken
  Oud nummer 118, volgens lijst, aanwezig in inv.nr. 162 van het archief Cultuurmaatschappij Kadipaten 2.20.08.
- Suikerfabriek Kadipaten. Uitbreiding molenhuis., 23-6-1920.; 107; 1 stuk
  Oud nummer 117, volgens lijst, aanwezig in inv.nr. 162 van het archief Cultuurmaatschappij Kadipaten 2.20.08.
- Nieuw administrateursgebouw., 23-2-1921.; 108; 1 stuk
  Oud nummer 116, volgens lijst, aanwezig in inv.nr. 162 van het archief Cultuurmaatschappij Kadipaten 2.20.08.
- Administrateurshuis., 8-3-1921.; 109; 1 stuk
  Oud nummer 115, volgens lijst, aanwezig in inv.nr. 162 van het archief Cultuurmaatschappij Kadipaten 2.20.08.
- Verlengen molenhuis + bovenkraan., 110; 1 stuk
  Oud nummer 114, volgens lijst, aanwezig in inv.nr. 162 van het archief Cultuurmaatschappij Kadipaten 2.20.08.
- Situatie der kegelbaan., 111; 1 stuk
  Oud nummer 113, volgens lijst, aanwezig in inv.nr. 162 van het archief Cultuurmaatschappij Kadipaten 2.20.08.
- Vooraanzicht kegelbaan., 112; 1 stuk
  Oud nummer 112, volgens lijst, aanwezig in inv.nr. 162 van het archief Cultuurmaatschappij Kadipaten 2.20.08.
- Kegelbaan suikerfabriek Kadipaten., 113; 1 stuk
  Oud nummer 111, volgens lijst, aanwezig in inv.nr. 162 van het archief Cultuurmaatschappij Kadipaten 2.20.08.
- Fabrieksgebouwen suikerfabriek Kadipaten. Met jaartallen, 1920-1910-1916.; 114; 1 stuk
  Oud nummer 110, volgens lijst, aanwezig in inv.nr. 162 van het archief Cultuurmaatschappij Kadipaten 2.20.08.
- Rietlosinrichting + riethark suikerfabriek Kadipaten., november 1923.; 115; 2 stuks
  Oud nummer 109, volgens lijst, aanwezig in inv.nr. 162 van het archief Cultuurmaatschappij Kadipaten 2.20.08.
- Borg met flens., 116; 1 stuk
  Oud nummer 108, volgens lijst, aanwezig in inv.nr. 162 van het archief Cultuurmaatschappij Kadipaten 2.20.08.
- IJzeren rietwagen suikerfabriek Kadipaten., 29 augustus 1924.; 117; 1 stuk
  Oud nummer 107, volgens lijst, aanwezig in inv.nr. 162 van het archief Cultuurmaatschappij Kadipaten 2.20.08.
- IJzeren wiel rietwagen., 16 augustus 1928.; 118; 1 stuk
  Oud nummer 106, volgens lijst, aanwezig in inv.nr. 162 van het archief Cultuurmaatschappij Kadipaten 2.20.08.
- Vakwerkliggerbrug suikerfabriek Kadipaten., 119; 1 stuk
  Oud nummer 105, volgens lijst, aanwezig in inv.nr. 162 van het archief Cultuurmaatschappij Kadipaten 2.20.08.
- Vakwerkliggerbrug., 120; 1 stuk
  Oud nummer 104, volgens lijst, aanwezig in inv.nr. 162 van het archief Cultuurmaatschappij Kadipaten 2.20.08.
- Brug over Tjideres Djatiserang. Djokja., 16 juni 1928.; 121; 1 stuk
  Vervaardigd door Dir. Raders
  Oud nummer 103, volgens lijst, aanwezig in inv.nr. 162 van het archief Cultuurmaatschappij Kadipaten 2.20.08.
- Dwars profielen en kustwerken suikerfabriek Kadipaten., 122; 1 stuk
  Oud nummer 102, volgens lijst, aanwezig in inv.nr. 162 van het archief Cultuurmaatschappij Kadipaten 2.20.08.
- Dwars profielen suikerfabriek Kadipaten., 123; 1 stuk
  Oud nummer 101, volgens lijst, aanwezig in inv.nr. 162 van het archief Cultuurmaatschappij Kadipaten 2.20.08.
- Lengte profiellijn Kadipaten-Madjalengka., 16-6-1928; 124; 1 stuk
  Oud nummer 100, volgens lijst, aanwezig in inv.nr. 162 van het archief Cultuurmaatschappij Kadipaten 2.20.08.
- Lengte profiellijn Kadipaten-Madjalengka., 16-6-1928; 125; 1 stuk
  Oud nummer 99, volgens lijst, aanwezig in inv.nr. 162 van het archief Cultuurmaatschappij Kadipaten 2.20.08.
- Lengte profiellijn Kadipaten-Madjalengka., 16-6-1928; 126; 1 stuk
  Oud nummer 98, volgens lijst, aanwezig in inv.nr. 162 van het archief Cultuurmaatschappij Kadipaten 2.20.08.
- Suikerfabriekemplacement Madjalengka. Djokja., 16-6-1928.; 127; 1 stuk
  Oud nummer 97, volgens lijst, aanwezig in inv.nr. 162 van het archief Cultuurmaatschappij Kadipaten 2.20.08.
- Grondkaart Madjalengka. Djokja., 16-6-1928; 128; 1 stuk
  Oud nummer 96, volgens lijst, aanwezig in inv.nr. 162 van het archief Cultuurmaatschappij Kadipaten 2.20.08.
- Grondkaart Madjalengka. Djokja., 16-6-1928; 129; 1 stuk
  Oud nummer 95, volgens lijst, aanwezig in inv.nr. 162 van het archief Cultuurmaatschappij Kadipaten 2.20.08.
- Grondkaart Madjalengka. Djokja., 16-6-1928; 130; 1 stuk
  Oud nummer 94, volgens lijst, aanwezig in inv.nr. 162 van het archief Cultuurmaatschappij Kadipaten 2.20.08.
- Grondkaart Madjalengka. Djokja., 16-6-1928; 131; 1 stuk
  Oud nummer 93, volgens lijst, aanwezig in inv.nr. 162 van het archief Cultuurmaatschappij Kadipaten 2.20.08.
- N.V. Cultuurtransport Djokja suikerfabriek Kadipaten., 16-6-1928.; 132; 1 stuk
  Oud nummer 92, volgens lijst, aanwezig in inv.nr. 162 van het archief Cultuurmaatschappij Kadipaten 2.20.08.
- Dwarsprofielen Tjideres bij Djatiserang. Kadipaten Haroen., 2 december 1927.; 133; 1 stuk
  Oud nummer 91, volgens lijst, aanwezig in inv.nr. 162 van het archief Cultuurmaatschappij Kadipaten 2.20.08.
- Railbaan suikerfabriek Kadipaten. Soerabaja., 29 januari 1929; 134; 1 stuk
  Vervaardigd door ir. v. Heyst.
  Oud nummer 90, volgens lijst, aanwezig in inv.nr. 162 van het archief Cultuurmaatschappij Kadipaten 2.20.08.
- Vaste railbanen suikerfabriek Kadipaten., 135; 1 stuk
  Oud nummer 89, volgens lijst, aanwezig in inv.nr. 162 van het archief Cultuurmaatschappij Kadipaten 2.20.08.
- Situatieplan railbouw., 136; 1 stuk
  Oud nummer 88, volgens lijst, aanwezig in inv.nr. 162 van het archief Cultuurmaatschappij Kadipaten 2.20.08.
- Ontwerp emplacement. Genteng. Soerabaja., 19 februari 1929.; 137; 1 stuk
  Oud nummer 87, volgens lijst, aanwezig in inv.nr. 162 van het archief Cultuurmaatschappij Kadipaten 2.20.08.
- Brug suikerfabriek Kadipaten. Soerabaja., 17 november 1928; 138; 1 stuk
  Oud nummer 86, volgens lijst, aanwezig in inv.nr. 162 van het archief Cultuurmaatschappij Kadipaten 2.20.08.
- Ontwerp van 1 viaduct. Amsterdam. Soerabaja., 139; 1 stuk
  Vervaardigd door V.H. Orenstein Koppel.
  Oud nummer 85, volgens lijst, aanwezig in inv.nr. 162 van het archief Cultuurmaatschappij Kadipaten 2.20.08.
- Situatie emplacement Madjalengka., 7-12-1927.; 140
  Vervaardigd door tek. Haroen.
- Globale schets., 31-1-1929.; 141
  Vervaardigd door tekenaar H.v. Heijst
- Smal spoorbrug suikerfabriek Kadipaten. Soerabaja., 142; 1 stuk
  Vervaardigd door Du Croo & Brauns
  Oud nummer 81, volgens lijst, aanwezig in inv.nr. 162 van het archief Cultuurmaatschappij Kadipaten 2.20.08.
- Ontwerp brug K.Tjideres. Soerabaja., 16 april 1929.; 143; 1 stuk
  Vervaardigd door A.F. Manmer.
  Oud nummer 80, volgens lijst, aanwezig in inv.nr. 162 van het archief Cultuurmaatschappij Kadipaten 2.20.08.
- Ophoging spoorbaan., 144; 1 stuk
  Oud nummer 79, volgens lijst, aanwezig in inv.nr. 162 van het archief Cultuurmaatschappij Kadipaten 2.20.08.
- Fabrieksinstallatie., 145; 1 stuk
  Oud nummer 78, volgens lijst, aanwezig in inv.nr. 162 van het archief Cultuurmaatschappij Kadipaten 2.20.08.
- Zuigtrekinstallatie., 18 september 1937; 146; 1 stuk
  Vervaardigd door Ing. v. Gastel Bussem.
  Oud nummer 77, volgens lijst, aanwezig in inv.nr. 162 van het archief Cultuurmaatschappij Kadipaten 2.20.08.
- Ventilatoren + aandrijfmachines suikerfabriek., 147; 1 stuk
  Oud nummer 76, volgens lijst, aanwezig in inv.nr. 162 van het archief Cultuurmaatschappij Kadipaten 2.20.08.
- Pijpleidinginstallatie suikerfabriek Kadipaten., mei-juni 1937; 148; 1 stuk
  Oud nummer 75, volgens lijst, aanwezig in inv.nr. 162 van het archief Cultuurmaatschappij Kadipaten 2.20.08.
- Ketel rookgasinstallatie. Suikerfabriek Kadipaten., 25-2-1937; 149; 1 stuk
  Oud nummer 74, volgens lijst, aanwezig in inv.nr. 162 van het archief Cultuurmaatschappij Kadipaten 2.20.08.
- Ketel met fabrieksnummer nr.1186., 28-7-1937; 150; 1 stuk
  Oud nummer 73, volgens lijst, aanwezig in inv.nr. 162 van het archief Cultuurmaatschappij Kadipaten 2.20.08.
- Vliegasvanger., 151; 1 stuk
  Oud nummer 72, volgens lijst, aanwezig in inv.nr. 162 van het archief Cultuurmaatschappij Kadipaten 2.20.08.
- Uitsparingen voor ankerbouten keteldragers. Suikerfabriek Kadipaten., 152.1-152.2; 1 stuk
  Oud nummer 71, volgens lijst, aanwezig in inv.nr. 162 van het archief Cultuurmaatschappij Kadipaten 2.20.08.
  - Bestanddeel 1, 152.1
  - Bestanddeel 2, 152.2
- Plattegrond fabriek S.F., 153; 1 stuk